【裁判字號】    98,交抗,151
【裁判日期】    980226
【裁判案由】    聲明異議
【裁判全文】
臺灣高等法院臺中分院刑事裁定         98年度交抗字第151號
抗  告  人
即受處分人  甲○○
上列抗告人因聲明異議案件，不服臺灣彰化地方法院，中華民國
97年12月31日所為裁定（97年度交聲字第1423號），提起抗告，
本院裁定如下：
    主  文
抗告駁回。
    理  由
一、抗告意旨略以：抗告人未依規定雖屬事實，惟因在外為生計
    且家母重病，為照顧年邁家母而原領登記證逾期被註銷，重
    考未考上之時，再度被告發。為了生計不得不冒險，否則全
    家無法生存而造成社會問題，抗告人除了開計程車維生，沒
    有其他一技之長，懇請法外開恩以罰款代替處罰，給抗告人
    一個機會以後不再犯錯，爰提起本件抗告，請求撤銷該違法
    之原處分及原裁定，更為適當之裁定等語。
二、原處分機關略以：異議人即受處分人甲○○為計程車駕駛人
    ，於民國97年10月15日晚間8時49分許，駕駛車牌號碼292-Y
    B號營業小客車，行經台北市○○路與松壽路北向南路口，
    因有「計程車駕駛人不依規定辦理執業登記，經依前項處罰
    仍不辦理」之違規，經警當場舉發，乃依道路交通管理處罰
    條例第36條第2項、第67條第3項規定，對異議人裁處吊銷駕
    駛執照、一年內禁考之處分。
三、受處分人聲明異議意旨略以：異議人因自幼家貧，國小三年
    即肄業，以致識字不多，雖經幾次報考計程車營利事業登記
    證，均未考取。又異議人有妻子及就學中之子女亟需扶養，
    並有年邁且重度殘障之母親需經常載送往返醫院，再者因異
    議人無一技之長，加之年紀關係，在這景氣低迷之環境下，
    曾多次出外找尋工作，然經常碰壁，實不容易，如駕駛執照
    遭吊銷，則連如送貨之工作亦無法從事，另亦將導致異議人
    無法駕車載送母親就醫看病。請法院能體恤異議人壓力之沉
    重，並予異議人機會，異議人日後將努力考取職業登記證，
    並不再違反相關規定。為此聲明異議，請求撤銷原處分等語
    。
四、按計程車駕駛人，未向警察機關辦理執業登記，領取執業登
    記證，即行執業者，處1,500元以上3,600元以下罰鍰。計程
    車駕駛人，不依規定辦理執業登記，經依前項處罰仍不辦理
    者，吊銷其駕駛執照。道路交通管理處罰條例第36條第1、2
    項分別定有明文。又按汽車駕駛人，曾依道路交通管理處罰
    條例其他各條規定吊銷駕駛執照者，一年內不得考領駕駛執
    照，同條例第67條第3項亦有明定。
五、原審裁定以：抗告人曾於97年7月15日因有「計程車駕駛人
    未向警察機關辦理執業登記，領取執業登記證，即行執業」
    之違規，為警舉發，經依道路交通管理處罰條例第36條第1
    項規定處罰鍰1,500元，並已執行結案一情，有台北市政府
    警察局北市警交大字第A01WM2646號舉發違反道路交通管理
    事件通知單，及違規查詢報表各1份在卷可稽。又抗告人在
    上開處罰後，仍未依規定辦理執業登記，復於97年10月15日
    晚間8時49分許，駕駛車牌號碼292-YB號營業小客車，行經
    台北市○○路與松壽路北向南路口，為警查獲經當場舉發一
    情，除為抗告人所不爭執外，並有台北市政府警察局掌電字
    第A00YM1137號舉發違反道路交通管理事件通知單、交通部
    公路總局臺中區監理所彰化監理站彰監四字第裁64-A00YM11
    37號裁決書各1紙在卷可稽。是抗告人於首揭時、地，有計
    程車駕駛人不依規定辦理執業登記，經依道路交通管理處罰
    條例第36條第1項規定處罰後，仍不辦理執業登記而執業之
    違規行為，堪以認定。按此，對異議人之本件違規行為，應
    依道路交通管理處罰條例第36條第2項規定，裁處吊銷其駕
    駛執照，並依同條例第67條第3項規定，一年內不得考領駕
    駛執照。原處分機關亦按該等規定為此處分，核無不當，抗
    告人聲明異議為無理由，應予駁回。
六、經查，抗告人違規事實，依上開事證甚為明確，原審依據上
    揭理由，認抗告人之異議為無理由而予裁定駁回之，經核於
    法尚無不合。抗告人提起抗告未具體敘明原裁定有何不當，
    為無理由，其抗告應予駁回。
七、據上論結，應依道路交通案件處理辦法第26條、刑事訴訟法
    第412條，裁定如主文。
中    華    民    國    98    年    2    月    26    日
            刑事第五庭  審判長法  官  趙  春  碧
                              法  官  楊  真  明
                              法  官  賴  恭  利
以上正本證明與原本無異。
不得再抗告。
                              書記官  林  桂  鳳
中    華    民    國    98    年    2    月    26    日


司法院資訊處製作；財團法人民間司法改革基金會備份。
